Minutes et répertoires du notaire Pierre Louis LAIDEGUIVE, 28 août 1731 - décembre 1740 (étude XXIII)
Archives nationales
- Minutes de Pierre Louis LAIDEGUIVE, 29 août 1731 - décembre 1740; MC/ET/XXIII/478 - MC/ET/XXIII/512
  - Minutes. 1736, mars - juin, mars - juin 1736; MC/ET/XXIII/491
    - Inventaire après décès d'Edme Bonnet de Saint-Léger, premier valet de chambre de feu le régent et gouverneur du château de Beaugency, cy-devant grand-maître des Eaux et Forêt de Poitou, grande rue du faubourg Saint-Laurent et dans un appartement du Palais-Royal. Bibliothèque, 4 mai 1736; MC/ET/XXIII/491
      inventaire après décès; Palais Royal; Bonnet de Saint-Léger, Edmé; employé de maison
    - Inventaire après décès de Marie-Madeleine Dufour, épouse de Jean Hamon, maître cordonnier, rue de la Parcheminerie, 7 mai 1736; MC/ET/XXIII/491
      inventaire après décès; Parcheminerie (rue de la); Dufour, Marie-Madeleine; cordonnier
    - Dépôt de l'extrait mortuaire de Nicolas de Malebranche, sieur des Boissets., 26 mai 1736; MC/ET/XXIII/491
      dépôt de pièces; acte d'état civil; extrait d'acte; Malebranche, Nicolas de
    - Certificat concernant le nombre des héritiers de Nicolas de Malebranche, sieur des Boissets., 26 mai 1736; MC/ET/XXIII/491
      certificat; Malebranche, Nicolas de
    - Inventaire après décès de Madeleine-Françoise Lambert, épouse en seconde noces d'Augustin Pigray, seigneur de La Hautemaison et veuve en premières de Bonaventure-Nicolas Langlois, contrôleur des guerres, rue Charlot, 28 mai 1736; MC/ET/XXIII/491
      inventaire après décès; Charlot (rue); Lambert, Madeleine-Françoise; Pigray, Augustin (seigneur de La Hautemaison); Langlois, Bonaventure-Nicolas; contrôleur des guerres (Ancien Régime)
    - Partage des biens de la succession de Nicolas de Malebranche, sieur des Boissets., 28 mai 1736; MC/ET/XXIII/491
      partage; Malebranche, Nicolas de
    - Obligation concernant le sieur Brice le Chauve, architecte juré expert, demeurant rue des Quatre-Vents., 4 juin 1736; MC/ET/XXIII/491
      obligation; Quatre-Vents (rue des); Le Chauve, Brice; architecte
    - Gueux (Jean François) marchand faïencier rue Sainte-Marguerite § obligation et Vente de maison, 11 juin 1736; MC/ET/XXIII/491
      acte de vente; obligation; Gueux, Jean François
    - Inventaire après décès d'Elisabeth-Thérèse Lemaistre de Vieuxserié, épouse de Jean-François Gautier, seigneur de Quincé, en l'hôtel de Saint-Quentin, rue des Cordières, 12 juin 1736; MC/ET/XXIII/491
      inventaire après décès; Lemaistre de Vieuxserié, Elisabeth-Thérèse; Gautier, Jean-François (seigneur de Quincé)
    - Inventaire après décès de Vincent Gigot de Pouilly, prêtre, chanoine et théologal de la collégiale de Saint-Quentin, de passage chez Claude Lelong, bourgeois de Paris, cul-de-sac d'Argenson, 18 juin 1736; MC/ET/XXIII/491
      inventaire après décès; Saint-Quentin (Aisne); Gigot de Pouilly, Vincent; Lelong, Claude; prêtre; chanoine
    - Villain (Hilaire), marchand orfèvre, rue de l'Arbre Sec § Vente, 20 juin 1736; MC/ET/XXIII/491
      acte de vente; Villain, Hilaire
    - Moreau (Pierre) maçon rue de Sèvres § Certificat aux dires de .., 23 juin 1736; MC/ET/XXIII/491
      Moreau, Pierre
    - Aboulard (Guillaume) marchand verrier faïencier à Paris § Testament de la veuve de .., 26 juin 1736; MC/ET/XXIII/491
      testament; Aboulard, Guillaume
  - Minutes. 1736, juillet - octobre, juillet - octobre 1736; MC/ET/XXIII/492
    - Inventaire après décès de Pierre Qeneuïl de Roménie, concierge de l'hôtel de M. de Luxembourg, gouverneur de Normandie, rue Tiquetonne, 3 juillet 1736; MC/ET/XXIII/492
      inventaire après décès; Tiquetonne (rue); Qeneuïl de Roménie, Pierre; concierge
    - Inventaire après décès de Jean Gobillon, ancien procureur au Parlement, rue Galande, 11 juillet 1736; MC/ET/XXIII/492
      inventaire après décès; Galande (rue); Gobillon, Jean
    - Inventaire après décès de Jacques Guesdon, notaire honoraire au Châtelet, rue Saint-André-des-Arts, 16 juillet 1736; MC/ET/XXIII/492
      inventaire après décès; Saint-André-des-Arts (rue); Guesdon, Jacques
    - Inventaire après décès de Louis Pilorget, libraire, rue du Hurpois. Fonds de librairie, 17 juillet 1736; MC/ET/XXIII/492
      inventaire après décès; Pilorget, Louis; libraire
    - Baillot (Pierre) marchand joaillier à Paris § transport de la veuve de .., 22 juillet 1736; MC/ET/XXIII/492
      Baillot, Pierre
    - Décharge concernant Pierre Quirot, architecte juré expert, demeurant rue de la Verrerie., 26 juillet 1736; MC/ET/XXIII/492
      décharge; Verrerie (rue de la); Quirot, Pierre; architecte
    - Inventaire après décès de Jean-Baptiste Estival, ecuyer, procureur du roi au bureau des finances de la généralité de Lyon, en l'hôtel des Quatre-Nations, rue Mazarine, 1er août 1736; MC/ET/XXIII/492
      [Bibliothèque].
      inventaire après décès; Mazarine (rue); Estival, Jean-Baptiste
    - Echange. Luc Bachelier. Maître de danse. Rue de la Licorne., 2 août 1736; MC/ET/XXIII/492
      échange; Licorne (rue de la); Bachelier, Luc; danseur; enseignant
    - Inventaire après décès de Geneviève Lamy, épouse de François Brebant, officier juré mesureur et contrôleur des grains et farines, rue des Deux-Ponts, 10 août 1736; MC/ET/XXIII/492
      inventaire après décès; Deux-Ponts (rue des); Lamy, Geneviève; Brebant, François; officier civil (Ancien Régime); contrôleur (Ancien Régime)
    - Delassaux (Gennebaud) maître maçon rue Saint-Severin § bail., 20 août 1736; MC/ET/XXIII/492
    - Inventaire après décès de Pierre Girard, seigneur de La Bretèche, Saint-Nom et Valmartin, rue du Jour et au château de La Bretèche, 27 août 1736; MC/ET/XXIII/492
      inventaire après décès; Jour (rue du); Girard, Pierre (seigneur de La Bretèche)
    - Inventaire après décès de Pierre Basire, fondeur de caractères d'imprimerie, rue de La Huchette, 7 septembre 1736; MC/ET/XXIII/492
      inventaire après décès; Huchette (rue de la); Basire, Pierre
    - Boutet (Gaspard) marchand joaillier grande rue du fg. Saint-Jacques du Haut Pas § Mariage du fils de -, 9 septembre 1736; MC/ET/XXIII/492
      contrat de mariage; Boutet, Gaspard
    - Perrot (François) entrepreneur de bâtiments grande rue du fg. Saint-Jacques du Haut Pas § désistement d'appel et délégation, 9 septembre 1736; MC/ET/XXIII/492
      Perrot, François
    - Inventaire après décès de Diane-Charlotte de Chaumont Guitry, épouse de Pierre Casteras, seigneur de La Rivière, brigadier des armées du roi, rue des Saints-Pères, 24 septembre 1736; MC/ET/XXIII/492
      inventaire après décès; Saints-Pères (rue des); Chaumont Guitry, Diane-Charlotte de; Casteras, Pierre (seigneur de La Rivière); militaire du rang
    - Girard (Michel) marchand joaillier lapidaire rue Saint-Louis § Transaction et renonciation, 4 octobre 1736; MC/ET/XXIII/492
      accord; Girard, Michel
    - Delassaux (Gennebaud) maître maçon rue Saint-Séverin § Constitution, 10 octobre 1736; MC/ET/XXIII/492
      constitution de rente; Delassaux, Gennebaud
    - Leroy (François) marchand joaillier orfèvre rue de Gesvres § bail, 12 octobre 1736; MC/ET/XXIII/492
      bail; Leroy, François
    - Delarbre (Jacques Philippe), marchand orfèvre joaillier, rue de Gesvres § Bail, 12 octobre 1736; MC/ET/XXIII/492
      bail; Delarbre, Jacques Philippe
    - Liégeois (Simon Michel) marchand joaillier; quai de Gesvres § bail, 12 octobre 1736; MC/ET/XXIII/492
      bail; Liégeois, Simon Michel
    - Inventaire après décès de Sebastien Gobert, ébeniste, rue Saint-Jacques, 20 octobre 1736; MC/ET/XXIII/492
      inventaire après décès; Saint-Jacques (rue); Gobert, Sébastien; ébéniste
    - Gobert (Sébastien) ébéniste rue Saint-Jacques § Inventaire après décès de .., 20 octobre 1736; MC/ET/XXIII/492
      inventaire; Gobert, Sébastien
    - Gobert (Louis) ébéniste Cloître Saint-Jean de Latran § Inventaire après décès du père de .., 20 octobre 1736; MC/ET/XXIII/492
      inventaire; Gobert, Louis
    - Defrade (Louis) maître doreur argenteur ciseleur sur tous les métaux rue Saint-Julien § Apprentissage du neveu de .., 21 octobre 1736; MC/ET/XXIII/492
      contrat d'apprentissage; Defrade, Louis
    - doreur (apprentissage) § Contrat pour 5 ans entre Louis Defrade, maître doreur argenteur ciseleur sur tous métaux, et Edme Bordevier maître doreur argenteur et ciseleur sur tous métaux, au profit de Pierre Defrade, âgé de 14 ans, neveu de Louis, Logé, nourri, blanchi. S.d.d., 21 octobre 1736; MC/ET/XXIII/492
    - Bardevière (Edme) maître doreur argenteur ciseleur sur tous les métaux Rue de la Lanterne § Apprentissage, 21 octobre 1736; MC/ET/XXIII/492
      contrat d'apprentissage; Bardevière, Edmé
    - Lefebvre (Louis Claude) architecte rue de Montmorency § Subrogation et transport, 24 octobre 1736; MC/ET/XXIII/492
      Lefebvre, Louis Claude
    - Patour (Jean Charles), peintre, rue Saint-Jacques § bail, 28 octobre 1736; MC/ET/XXIII/492
      bail; Patour, Jean Charles
  - Minutes. 1736, novembre - décembre, novembre - décembre 1736; MC/ET/XXIII/493
    - Godart (Pierre) architecte rue Clopin § quittance, 1736; MC/ET/XXIII/493
      quittance; Godart, Pierre
    - Inventaire après décès de Margueritte Carré, épouse de Jean-Baptiste Bonhomme, avocat au Parlement, grande rue du faubourg Saint-Antoine, 8 novembre 1736; MC/ET/XXIII/493
      inventaire après décès; Faubourg-Saint-Antoine (rue du); Carré, Margueritte; Bonhomme, Jean-Baptiste; avocat au parlement (Ancien Régime)
    - Chevet (Charles) maître menuisier grande rue du fg. Saint-Honoré § apprentissage, 17 novembre 1736; MC/ET/XXIII/493
      contrat d'apprentissage; Chevet, Charles
    - Menuisier (apprentissage) § Contrat pour 6 ans, entre Nicolas Barbier, domestique de l'ambassadeur de Portugal, et Charles Chevet, maître menuisier, au profit de Nicolas Barbier, âgé de 21 ans, frère dudit Nicolas. Logé, nourri, blanchi, moyennant 150 livres, 17 novembre 1736; MC/ET/XXIII/493
      contrat d'apprentissage; Barbier, Nicolas; Chevet, Charles; Barbier, Nicolas
    - Apprentissage chez la femme, maîtresse couturière, de Antoine Aveline, marchand imager, demeurant rue Saint-Jacques., 20 novembre 1736; MC/ET/XXIII/493
      contrat d'apprentissage; Saint-Jacques (rue); Aveline, Antoine; tailleur d'habits; dessinateur
    - Girard (Michel) marchand joaillier lapidaire rue Saint-Louis § quittance, 1er décembre 1736; MC/ET/XXIII/493
      quittance; Girard, Michel
    - Grillet (André) marchand joaillier lapidaire rue de la Calandre § Quittance, 1er décembre 1736; MC/ET/XXIII/493
      quittance; Grillet, André
    - Inventaire après décès d'Innocent Courtillier, marchand épicier, rue des Francs-Bourgeois, 10 décembre 1736; MC/ET/XXIII/493
      inventaire après décès; Francs-Bourgeois (rue des); Courtillier, Innocent; commerçant; commerçant
    - Godart (Nicolas) architecte rue des Bernardins § quittance, 22 décembre 1736; MC/ET/XXIII/493
      quittance; Godart, Nicolas
  - Minutes. 1737, janvier - mars, janvier - mars 1737; MC/ET/XXIII/494
    - Lécanu (Martin) maître serrurier rue Saint-André des Arts § Obligation, 11 janvier 1737; MC/ET/XXIII/494
      obligation; Lécanu, Martin
    - Inventaire après décès de Charles-Nicolas Ycard de Pérignan, conseiller clerc au parlement de Paris, rue du Pot-de-Fer, 14 janvier 1737; MC/ET/XXIII/494
      Date de création de la notice: 2003
      inventaire après décès; Pot-de-Fer (rue du); Ycard de Pérignan, Charles-Nicolas
    - Gribelin (Louis), marchand orfèvre joaillier, rue du Harlay § Mariage de la fille de .., 14 janvier 1737; MC/ET/XXIII/494
      contrat de mariage; Gribelin, Louis
    - Jolly (François Antoine) horloger place Dauphine § Mariage de .., 14 janvier 1737; MC/ET/XXIII/494
      contrat de mariage; Jolly, François Antoine
    - Jolly (Claude Hector) horloger place Dauphine § Mariage du fils de .., 14 janvier 1737; MC/ET/XXIII/494
      contrat de mariage; Jolly, Claude Hector
    - Chastelain (Etienne) horloger Quai de l'Horloge § Mariage de la fille de .., 14 janvier 1737; MC/ET/XXIII/494
      contrat de mariage; Chastelain, Etienne
    - Guenotte (Jacques), orfèvre, à Saint-Denis § Obligation et délégation, 24 janvier 1737; MC/ET/XXIII/494
      obligation; procuration; Guenotte, Jacques
    - Robin (Germain François) maître relieur doreur rue Saint-Jean de Beauvais § Mariage du fils de .., 3 février 1737; MC/ET/XXIII/494
      contrat de mariage; Robin, Germain François
    - Inventaire après décès de François Lebreton, écuyer, sieur des Gastines, rue Bertin-Poirée, 9 février 1737; MC/ET/XXIII/494
      inventaire après décès; Bertin-Poirée (rue); Lebreton, François
    - Inventaire après décès de Madeleine-Hyacinthe Leragois de Bretonvilliers, veuve de Louis de Bechameil, marquis de Nointel, conseiller d'État ordinaire, dans un appartement du monastère des dames de l'Assomption, rue Saint-Honoré, 13 février 1737; MC/ET/XXIII/494
      inventaire après décès; Saint-Honoré (rue); Leragois de Bretonvilliers, Madeleine-Hyacinthe; Bechameil, Louis de (marquis de Nointel)
    - Inventaire après décès de Marie-Jeanne Laisné, veuve de Gilles de Saint-Gilles, bourgeois de Paris, en l'hôtel de Montrevel, rue Saint-Paul, 14 février 1737; MC/ET/XXIII/494
      inventaire après décès; Saint-Paul (rue); Laisné, Marie-Jeanne; Saint-Gilles, Gilles de
    - Girard (Michel) marchand joaillier lapidaire rue Saint-Louis § Transaction, 15 février 1737; MC/ET/XXIII/494
    - Inventaire après décès de Pierre Duval, peintre, rue Saint-Martin, 16 février 1737; MC/ET/XXIII/494
      inventaire après décès; Saint-Martin (rue); Duval, Pierre; peintre
    - Inventaire après décès de Pierre Duval, peintre, demeurant rue Saint-Martin, à la requête d sa veuve. Sont mentionnés 52 pastels et 24 tableaux., 16 février 1737; MC/ET/XXIII/494
      pastels, tableaux
    - Inventaire après décès de Georges Le Graverand, bourgeois de Paris, rue de la Huchette, 21 février 1737; MC/ET/XXIII/494
      inventaire après décès; Huchette (rue de la); Le Graverand, Georges
    - Inventaire après décès de Nicolas Durand, huissier à verge au Châtelet, au bureau des marchandes lingères, cloitre Saint-Opportune, 23 février 1737; MC/ET/XXIII/494
      inventaire après décès; Durand, Nicolas; huissier de justice
    - Bail à Jean Restout peintre ordinaire du roi et professeur de son académie, demeurant rue de Seine., 25 février 1737; MC/ET/XXIII/494
      bail; Seine (rue de); Restout, Jean (1692-1768); peintre
    - Constitution de rente au profit de Paul Ambroise Slodtz, sculpteur du roi, demeurant cour du Vieux Louvre., 26 février 1737; MC/ET/XXIII/494
      constitution de rente; Louvre (palais du); Slodtz, Paul Ambroise (1702-1758); sculpteur
    - Gueux (Jean François) faïencier rue Sainte-Marguerite § Constitution, 26 février 1737; MC/ET/XXIII/494
      constitution de rente; Gueux, Jean François
    - doreur argenteur sur tous métaux (alloué) § Contrat pour un an entre Jean Bernard Vaje, demeurant au Pont Notre Dame, chez le sieur Rayoton, maître doreur argentier sur tous métaux, et ce dernier, qui consent de le prendre pour son alloué, Logé, nourri, blanchi. Moyennant 300 livres, 1er mars 1737; MC/ET/XXIII/494
    - Royoton (Louis) maître doreur argenteur sur tous métaux Pont Notre Dame § Alloué, 1er mars 1737; MC/ET/XXIII/494
      Royoton, Louis
    - Inventaire après décès de Gaspard Boutet, marchand joaillier, bourgeois de Paris, grande rue du faubourg Saint-Jacques, 12 mars 1737; MC/ET/XXIII/494
      inventaire après décès; Faubourg-Saint-Jacques (rue du); Boutet, Gaspard; commerçant; orfèvre
    - Boutet (Gaspard) marchand joaillier grande rue du fg. Saint-Jacques du Haut Pas § Inventaire après décès de .., 12 mars 1737; MC/ET/XXIII/494
      inventaire; Boutet, Gaspard
    - Aligne (Hôtel d') § Bail de l'..., rue Saint-Honoré pour servir aux séances du Grand Conseil (pour 9 ans, 10.000 l, par an), 13 mars 1737; MC/ET/XXIII/494
    - Hobé (Olivier Antoine) maître serruriers rue Boudebries § bail, 17 mars 1737; MC/ET/XXIII/494
      bail; Hobé, Olivier Antoine
    - Poitevin (Nicolas) maître serrurier rue de Richelieu § bail, 27 mars 1737; MC/ET/XXIII/494
      bail; Poitevin, Nicolas
    - Inventaire après décès de Nicolas Duchesne, ecuyer, conseiller du roi, correcteur en la chambre des comptes, en l'hôtel Serpente, rue Serpente, 28 mars 1737; MC/ET/XXIII/494
      inventaire après décès; Serpente (rue); Duchesne, Nicolas
  - Minutes. 1737, avril - juin, avril - juin 1737; MC/ET/XXIII/495
    - Inventaire après décès de Jeanne Leredde, veuve de Jean Bonhomme, maître peingnier-tabletier, rue de la Barillerie, 1er avril 1737; MC/ET/XXIII/495
      inventaire après décès; Barillerie (rue de la); Leredde, Jeanne; Bonhomme, Jean; tabletier
    - Constitution de rente au profit de Louis Royer, peintre, demeurant rue du Sépulcre., 1er avril 1737; MC/ET/XXIII/495
      constitution de rente; Saint-Sépulcre (rue du); Royer, Louis; peintre
    - Lenoir (Charles), peintre, rue de la Corderie § Vente, 4 avril 1737; MC/ET/XXIII/495
      acte de vente; Lenoir, Charles
    - Lomeny (Louis Alexis), maître peintre, rue Saint-Roch § Vente, 4 avril 1737; MC/ET/XXIII/495
      acte de vente; Lomeny, Louis Alexis
    - Lenoir (Maurice), peintre en impression, rue de la Carderie § Vente, 4 avril 1737; MC/ET/XXIII/495
      acte de vente; Lenoir, Maurice
    - Inventaire après décès de Madeleine Auger, épouse de Luc Bachelier, maître de danse, rue de La Licorne, 16 avril 1737; MC/ET/XXIII/495
      inventaire après décès; Licorne (rue de la); Auger, Madeleine; Bachelier, Luc; danseur; enseignant
    - Inventaire après le décès de Madeleine AUGER, dressé à la requête de Luc BACHELIER, son mari, maître de danse, rue de la Licorne, de Luc Marie BACHELIER, maître de danse, rue Gervais-Laurent, son fils., 16 avril 1737; MC/ET/XXIII/495
      Tableaux, instruments de musique.
      inventaire après décès; Licorne (rue de la); Gervais-Laurent (rue); Bachelier, Luc; Auger, Madeleine; Bachelier, Luc Marie; danseur; enseignant; commerçant
    - Languigneux (Louis) maître tapissier rue Saint-Séverin § transport de bail, 14 mai 1737; MC/ET/XXIII/495
      bail; Languigneux, Louis
    - Inventaire après décès de Henry Capo, ferandinier, rue de la Coutellerie, 20 mai 1737; MC/ET/XXIII/495
      inventaire après décès; Coutellerie (rue de la); Capo, Henry
    - Inventaire après décès de Jean Sergent, bourgeois de Paris, grande rue du faubourg Saint-Jacques, 22 mai 1737; MC/ET/XXIII/495
      inventaire après décès; Faubourg-Saint-Jacques (rue du); Sergent, Jean
    - Pizany (terre et marquis d) en Saintonge pièce annexe: Etat des titres commençant le 15 février 1441 § Vente, 28 mai 1737; MC/ET/XXIII/495
      Châteaux, hôtels, églises, 1700-1750, par le personnel du Minutier (fichier papier entièrement dématérialisé; voir contexte dans le Plan d’orientation général - Notaires de Paris, guides thématiques du Minutier).
      acte de vente
    - Mariage du fils de Noêl Bigant, maître graveur, demeurant rue de la Vieille-Draperie., 30 mai 1737; MC/ET/XXIII/495
      contrat de mariage; Vieille-Draperie (rue de la); Bigant, Noël; graveur
    - Lenoir (Jacques) maître horloger rue du Four § quittance, 3 juin 1737; MC/ET/XXIII/495
      quittance; Lenoir, Jacques
    - Inventaire après décès de Marie-Anne Sebert, épouse de Bernard Baudinet de Saint-Romain, écuyer, rue Saint-André-des-Arts, 4 juin 1737; MC/ET/XXIII/495
      inventaire après décès; Saint-André-des-Arts (rue); Sebert, Marie-Anne; Baudinet de Saint-Romain, Bernard
    - Tricadeau (Charles) serrurier rue de la Huchette § délivrance de legs, 10 juin 1737; MC/ET/XXIII/495
      Tricadeau, Charles
    - Meunier (François) marchand tapissier grande rue du fg. Saint-Antoine § délivrance de legs, 10 juin 1737; MC/ET/XXIII/495
      Meunier, François
    - Inventaire après décès de Pierre Rey, ancien chirurgien major à l'armée d'Italie, rue du Four, 17 juin 1737; MC/ET/XXIII/495
      inventaire après décès; Four (rue du); Rey, Pierre; chirurgien
    - Vincent (Pierre Nicolas) marchand verrier faïencier émailleur Rue Bourg l'Abbé § Inventaire après décès de la belle mère, 17 juin 1737; MC/ET/XXIII/495
      inventaire; Vincent, Pierre Nicolas
    - Porlier (Michel) marchand verrier faïencier émailleur à Paris § Inventaire après décès de la veuve de .., 17 juin 1737; MC/ET/XXIII/495
      inventaire; Porlier, Michel
    - Inventaire après décès de Jeanne Duval, veuve de Michel Porlier, maître verrier-fayencier-émailleur, rue du Bourg-l'Abbé, à l'enseigne du Porc lié, 17 juin 1737; MC/ET/XXIII/495
      inventaire après décès; Duval, Jeanne; Porlier, Michel
    - Mercier (Pierre) marchand de tapisserie rue de la Huchette § procuration, 19 juin 1737; MC/ET/XXIII/495
      procuration; Mercier, Pierre
  - Minutes. 1737, juillet - septembre, juillet - septembre 1737; MC/ET/XXIII/496
    - CHAMARON (Jean Baptiste) Maître maçon Rue Bordet § Obligation .., 5 juillet 1737; MC/ET/XXIII/496
      obligation; Chamaron, Jean Baptiste
    - CREPIAS (Pierre) Marchand Tapissier Rue de la Huchette § Obligation rapportée .., 8 juillet 1737; MC/ET/XXIII/496
      obligation; Crepias, Pierre
    - Inventaire après décès d'Antoine Regnard des Gigoux, greffier des affirmations du Parlement, rue Saint-André des Arts, 9 juillet 1737; MC/ET/XXIII/496
      inventaire après décès; Saint-André-des-Arts (rue); Regnard des Gigoux, Antoine
    - Inventaire après décès d'André Bouvart, domestique, rue de l'Unversité, 11 juillet 1737; MC/ET/XXIII/496
      inventaire après décès; Université (rue de l'); Bouvart, André; employé de maison
    - Inventaire après décès de Françoise Creté, veuve de Claude de Paris, marchand bourgeois de Paris, rue Poulletière, 22 juillet 1737; MC/ET/XXIII/496
      inventaire après décès; Creté, Françoise; Paris, Claude de; commerçant
    - Gouel (Gilles), marchand orfèvre, Ile Notre-Dame § Inventaire après décès de Crété (Françoise), 22 juillet 1737; MC/ET/XXIII/496
      inventaire après décès; Gouel, Gilles; Crété, Françoise
    - TERMAN (Louis Joseph) Tapissier Rue de Grenelle § Mariage de .., 3 août 1737; MC/ET/XXIII/496
      contrat de mariage; Terman, Louis Joseph
    - Consentement concernant Jean Delapierre, sculpteur du roi., 11 août 1737; MC/ET/XXIII/496
      ratification; Delapierre, Jean; sculpteur
    - DELAPIERRE (Seigneur de VINSBOURG, HENRY) Architecte; Versailles § Consentement -, 11 août 1737; MC/ET/XXIII/496
      Delapierre, Seigneur de Vinsbourg, Henry
    - PATIGNO (Antoine) Horloger Rue Saint-Jacques § Bail d'une maison à .., 14 août 1737; MC/ET/XXIII/496
      bail; Patigno, Antoine
    - Inventaire après décès d'Alexandre Touvenelle, maître vitrier à Paris, et de son épouse, Marguerite-Catherine Mignot, rue de l'Arbalète, 17 août 1737; MC/ET/XXIII/496
      inventaire après décès; Arbalète (rue de l'); Touvenelle, Alexandre; Mignot, Marguerite-Catherine; vitrier
    - Gouel (Gilles), marchand orfèvre, Ile Notre-Dame § Consentement .., 2 septembre 1737; MC/ET/XXIII/496
      ratification; Gouel, Gilles
    - CHARPENTIER (Jean) Maître tabletier Rue Planche Mibray § Certificat .., 13 septembre 1737; MC/ET/XXIII/496
      Charpentier, Jean
    - PETIT-JEAN (Marc Antoine) Maître fondeur, ciseleur. Rue de la Calandre § Partage .., 16 septembre 1737; MC/ET/XXIII/496
      partage; Petit-Jean, Marc Antoine
    - LE GENDRE (François) Maçon en plâtre § Transaction .., 22 septembre 1737; MC/ET/XXIII/496
      accord; Le Gendre, François
    - TROUSSEAU (Etienne) Maître Serrurier Hôtel des Invalides § Mariage de .., 1er septembre 1787; MC/ET/XXIII/496
      contrat de mariage; Trousseau, Etienne
  - Minutes. 1737, octobre - décembre, octobre - décembre 1737; MC/ET/XXIII/497
    - HAINQUE (François), Maître peintre, Rue Saint Pierre aux Boeuf § Quittance et mainlevée, 5 décembre 1735; MC/ET/XXIII/497
      quittance; Hainque, François